最高法院刑事判決　　　　　　　　　　　　　　　八十六年度台上字第七六二六號
　　上訴人　甲○○
右上訴人因偽造有價證券案件，不服台灣高等法院中華民國八十六年十月七日第二審
判決（八十六年度上訴字第三六一七號，起訴案號：台灣台北地方法院檢察署八十二
年度偵字第一三六六一號），提起上訴，本院判決如左：
    主  文
上訴駁回。
    理  由
按刑事訴訟法第三百七十七條規定，上訴於第三審法院，非以判決違背法令為理由，
不得為之。是提起第三審上訴，應以原判決違背法令為理由，係屬法定要件。如果上
訴理由狀並未依據卷內訴訟資料，具體指摘原判決不適用何種法則或如何適用不當，
或所指摘原判決違法情事，顯與法律規定得為第三審上訴理由之違法情形，不相適合
時，均應認其上訴為違背法律上之程式，予以駁回。本件上訴人甲○○上訴意旨略稱
：告訴人薛麗玉於民國八十二年四月二十六日告訴狀及同年五月十三日訊問筆錄既稱
上訴人簽發系爭支票予伊作為償還所欠債款之用，又上訴人一再供述告訴人謂不會提
示該支票，是上訴人簽發該支票僅係交予告訴人收執以為借款之保證，並無偽造之犯
意，原判決未就此詳查，徒以告訴人嗣後翻供及上訴人之供述，遽認告訴人所指借款
之保證與事實不符，自與卷證資料不符，有判決理由矛盾之違法；另依卷附律師催告
函，載明系爭支票已拒絕往來，告訴人知悉上情以觀，告訴人焉有明知為拒絕往來之
支票猶持向他人調現之理﹖是告訴人所述該支票係借款之擔保為可採，原判決就此有
利上訴人之證據，誤為不利上訴人之認定，於法不合等語。惟查原判決綜合調查證據
之結果，認定上訴人偽造TONY LIAIA之署押以偽簽系爭支票一張，持交告訴人向他人
調借現款，有意圖供行使之用而偽造該支票之意圖與犯行，因予論處刑法第二百零一
條第一項之偽造有價證券罪刑，業已論綦詳。原判決並就上訴意旨所指各節說明：
(一)告訴人雖於告訴之初稱：上訴人係因積欠伊債款，而簽發系爭支票以供還款或保證
之用云云，然為上訴人所否認，且告訴人嗣於第一審訊問時陳明：「當時本是用支票
調錢，向朋友調錢」，亦與上訴人之供述相符，應屬實情，故告訴人所指上訴人簽發
該支票係交付告訴人作為還款或保證之用，不足採信；(二)上訴人另指告訴人於八十二
年二月十一日寄予上訴人之律師催告函，載明該支票帳戶屬拒絕往來戶，而告訴人係
迄同年四月七日始提示，可見告訴人早已知悉該支票為拒絕往來票等情，充其量僅能
證明告訴人於提示之前已知該支票遭拒絕往來，與支票是否出於偽造無涉，矧據告訴
人再三供稱伊事先根本不知該支票為偽造，故不足以該催告函資為有利上訴人之認定
。按證據之取捨及其證明力，依法事實審法院有自由判斷之權，苟其判斷與經驗法則
、論理法則無違，即難任意指為違法；是上訴理由必須指出原審根據何項證據所為之
事實認定有違反何項證據法則，始係以判決違法為上訴理由。上訴意旨核係對原判決
取捨告訴人及上訴人供述之職權行使，單憑己見，任意爭論，並未具體表明有關證據
證明力之判斷與取捨，究竟違背何項證據法則，漫指原判決有理由矛盾等違法，難認
符合法定第三審上訴理由之形式要件。本件上訴違背法律上之程式，應予駁回。
據上論結，應依刑事訴訟法第三百九十五條前段，判決如主文。
中      華      民      國    八十六    年     十二     月     三十     日
                              最高法院刑事第二庭
                                  審判長法官  施  文  仁
                                        法官  陳  炳  煌
                                        法官  張  淳  淙
                                        法官  林  錦  芳
                                        法官  陳  世  淙
      右正本證明與原本無異
                                              書  記  官
中      華      民      國    八十七    年      一      月      五      日
